臺灣屏東地方法院民事裁定　　　　　　　 110年度法字第13號
聲　請　人　潘孟安（財團法人屏東縣文化基金會董事長）



上列聲請人聲請變更捐助暨組織章程事件，本院裁定如下：
    主  文
財團法人屏東縣文化基金會捐助暨組織章程第五條，准予變更如
附表所示。
聲請程序費用由聲請人負擔。
    理  由
一、聲請意旨略以：財團法人屏東縣文化基金會前於民國77年1
    月11日經屏東縣政府核准設立，並經本院法人登記處於同年
    2 月8 日登記在案（登記簿第2 冊第19頁第61號），發給法
    人登記證書。茲因該財團法人於110 年10月15日召開第17屆
    董事暨第14屆監事第3 次聯席會議，決議修正捐助暨組織章
    程第5 條（詳如附表所示），聲請人為該財團法人之董事長
    ，爰依法聲請裁定准予變更等語。
二、按財團之組織及其管理方法，由捐助人以捐助章程或遺囑定
    之。捐助章程或遺囑所定之組織不完全，或重要之管理方法
    不具備者，法院得因主管機關、檢察官或利害關係人之聲請
    ，為必要之處分。為維持財團之目的或保存其財產，法院得
    因捐助人、董事、主管機關、檢察官或利害關係人之聲請，
    變更其組織。民法第62條、第63條分別定有明文。
三、本件聲請人主張之事實，業據其提出法人登記證書、會議紀
    錄、捐助暨組織章程、修正條文對照表及屏東縣政府110 年
    10月22日屏府文推字第11050958601 號函為證，並經本院調
    閱77年度法登字第1 號法人設立登記事件等卷宗查明屬實。
    且經本院依非訟事件法第62條前段規定，徵詢主管機關屏東
    縣政府之意見，據其函復略謂：本件變更捐助暨組織章程，
    與「申請設立屏東縣文化藝術財團法人須知手冊」無不符之
    處，其無意見等語，有屏東縣政府110 年11月4 日屏府文推
    字第11053285400 號函在卷可憑。查財團法人屏東縣文化基
    金會此次修正捐助暨組織章程第5 條，係為支應該財團法人
    推動社會教育、藝文活動及屏菸1936文化基地營運活動所需
    經費，而調降基金額度，經核與財團法人之立法精神並無違
    背，亦與民法有關法人之規定不相牴觸，聲請人為該財團法
    人之董事長，其聲請裁定准予變更，於法洵無不合，應予准
    許。
四、依非訟事件法第21條第1 項前段，裁定如主文。
中    華    民    國  110     年    11    月    18    日
                  民事第二庭    法  官  凃春生
正本係照原本作成。
如對本裁定抗告，須於裁定送達後10日內向本院提出抗告狀，並
繳納抗告費新台幣1,000 元。
中    華    民    國  110     年    11    月    18    日
                                書記官  張婉郁
附表：
┌─────────────┬─────────────┐
│    修  正  前  條  文    │    修  正  後  條  文    │
├─────────────┼─────────────┤
│第五條                    │第五條                    │
│本會之基金定為新台幣壹億柒│本會之基金定為新台幣玖仟萬│
│佰參拾陸萬柒仟壹佰伍拾參元│元，由屏東縣政府、文化部（│
│，由屏東縣政府、文化部（文│文建會）、台灣省政府及民間│
│建會）、台灣省政府及民間等│等機關捐助之。            │
│機關捐助之。              │                          │
└─────────────┴─────────────┘